ACORDAO-COMPLETO-2342941

ACÓRDÃO DE RELAÇÃO

ACÓRDÃO DE RELAÇÃO 302/2019 ATA 2/2019 - PRIMEIRA CÂMARA

Acórdão 302/2019-TCU-Primeira Câmara
Os Ministros do Tribunal de Contas da União, reunidos em sessão da Primeira Câmara, tendo em vista que os efeitos financeiros dos atos de admissão de pessoal em análise se exauriram antes de seu processamento pela Corte, ACORDAM, por unanimidade, com fundamento no art. 143, inciso II, do Regimento Interno, c/c o art. 7º da Resolução TCU nº 206, de 24/10/2007, em considerar prejudicados, por perda de objeto, os atos constantes deste processo, de acordo com os pareceres emitidos nos autos:
1. Processo TC-Processo 028.313/2018-6 (ATOS DE ADMISSÃO) 
	1.1. Interessados: Aline Leal Gonçalves Creder Lopes (XXX.153.507-XX) ; Anderson Luiz de Jesus dos Santos (XXX.440.487-XX) ; André Filipe Lima Verly (XXX.523.487-XX) ; Andrea Silveira de Souza (XXX.634.757-XX) ; Camila Kate da Silva (XXX.756.567-XX) ; Carlos Fernando Araújo Lima de Oliveira (XXX.937.927-XX) ; Cristiane Aguiar da Costa (XXX.048.887-XX) ; Edirlei Everson Soares de Lima (XXX.730.609-XX) ; Eduardo Carrascosa de Oliveira (XXX.996.957-XX) ; Fabiana Schmidt (XXX.935.320-XX) ; Guilherme Silva Araujo (XXX.878.797-XX) ; Henrique Lima Valente (XXX.046.147-XX) ; Hélio Bomfim de Macedo Filho (XXX.985.383-XX) ; Isabel Lima da Cunha (XXX.078.427-XX) ; Joelma Pereira Miranda Machado (XXX.660.937-XX) ; Josimar Rosa Nunes (XXX.764.667-XX) ; Julio Cezar Dhyppolito Filho (XXX.198.117-XX) ; Letícia Cao Ponso (XXX.348.030-XX) ; Luciana Pacheco Golinelli (XXX.884.407-XX) ; Marcus Vinícius Rodrigues Faria (XXX.700.327-XX) 
	1.2. Órgão/Entidade: Universidade Federal do Estado do Rio de Janeiro
	1.3. Relator: Ministro Walton Alencar Rodrigues
	1.4. Representante do Ministério Público: Procurador Rodrigo Medeiros de Lima
	1.5. Unidade Técnica: Secretaria de Fiscalização de Pessoal (SEFIP) 
	1.6. Representação legal: não há.
	1.7. Determinações/Recomendações/Orientações: não há.

Primeira Câmara

Aline Leal Gonçalves Creder Lopes (XXX.153.507-XX); Anderson Luiz de Jesus dos Santos (XXX.440.487-XX); André Filipe Lima Verly (XXX.523.487-XX); Andrea Silveira de Souza (XXX.634.757-XX); Camila Kate da Silva (XXX.756.567-XX); Carlos Fernando Araújo Lima de Oliveira (XXX.937.927-XX); Cristiane Aguiar da Costa (XXX.048.887-XX); Edirlei Everson Soares de Lima (XXX.730.609-XX); Eduardo Carrascosa de Oliveira (XXX.996.957-XX); Fabiana Schmidt (XXX.935.320-XX); Guilherme Silva Araujo (XXX.878.797-XX); Henrique Lima Valente (XXX.046.147-XX); Hélio Bomfim de Macedo Filho (XXX.985.383-XX); Isabel Lima da Cunha (XXX.078.427-XX); Joelma Pereira Miranda Machado (XXX.660.937-XX); Josimar Rosa Nunes (XXX.764.667-XX); Julio Cezar Dhyppolito Filho (XXX.198.117-XX); Letícia Cao Ponso (XXX.348.030-XX); Luciana Pacheco Golinelli (XXX.884.407-XX); Marcus Vinícius Rodrigues Faria (XXX.700.327-XX)

WALTON ALENCAR RODRIGUES

não há.

Procurador Rodrigo Medeiros de Lima

ATOS DE ADMISSÃO (ADS)

Secretaria de Fiscalização de Pessoal (SEFIP)